【裁判字號】    90,訴,310
【裁判日期】    900816
【裁判案由】    毒品危害防制條例
【裁判全文】
臺灣士林地方法院刑事判決                            九十年度訴字第三一○號
    公  訴  人  臺灣士林地方法院檢察署檢察官
    被      告  甲○○
右列被告因違反毒品危害防制條例案件，經檢察官提起公訴（九十年度毒偵緝字第六
七號、九十年度毒偵字第七一七號），本院判決如左：
    主  文
甲○○連續施用第一級毒品，累犯，處有期徒刑捌月；扣案摻有第一級毒品海洛因殘
渣之香煙壹支（量微無法析離秤重）沒收銷燬之。又連續施用第二級毒品，累犯，處
有期徒刑伍月。應執行有期徒刑壹年；扣案摻有第一級毒品海洛因殘渣之香煙壹支（
量微無法析離秤重）沒收銷燬之。
    事  實
一甲○○曾因違反藥事法案件，經本院判處有期徒刑七月，於民國八十八年十月二十
  六日縮刑假釋期滿執行完畢。又因施用第二級毒品案件，經本院於八十七年六月十
  五日，以八十七年度毒聲字第一二八號裁定送觀察、勒戒後，認無繼續施用毒品之
  傾向，經臺灣士林地方法院檢察署檢察官於八十七年七月二十三日，以八十七年度
  偵字第四○六八號、五三二七號、五三三一號處分不起訴確定。詎猶不知悔改，復
  基於施用第一級毒品海洛因之概括犯意，自八十九年一月間起（原起訴書記載自八
  十九年三月二十四日起，業經公訴檢察官當庭更正）至九十年三月三十日某時許止
  （不含為警查獲後即該日晚間六時許），在臺北縣三重市某釣蝦場等處，連續施用
  第一級毒品海洛因；又另行起意，基於施用第二級毒品安非他命之概括犯意，自八
  十九年一月間起（原起訴書記載自八十九年三月二十四日起，業經公訴檢察官當庭
  更正）至九十年三月三十日某時許止（不含為警查獲後即該日晚間六時許），在臺
  北縣三重市某釣蝦場等處，連續施用第二級毒品安非他命。其間為警於八十九年三
  月二十四日凌晨零時四十五分，通知列管煙毒人口採尿送驗，發現上情，經本院於
  八十九年七月二十六日，以八十九年度毒聲字第一五三三號裁定送觀察、勒戒，惟
  被告逃逸；嗣於九十年三月三十日晚間六時許，為警在臺北縣八里鄉○○道路與頂
  寮交叉路口查獲被告持有摻有第一級毒品海洛因殘渣之香煙一支（量微無法析離秤
  重），採尿送驗得知上情。經送觀察、勒戒執行後，有繼續施用毒品之傾向，復經
  本院於九十年五月二日，以九十年度毒聲字第五八一號裁定送戒治處所施以強制戒
  治一年。
二案經臺北縣警察局淡水分局、臺北市政府警察局中正一分局報告臺灣士林地方法院
  檢察署檢察官偵查起訴。
    理  由
一訊據被告甲○○對於右揭事實坦承不諱，且其尿液經送檢驗後，呈甲基安非他命及
  嗎啡陽性反應，此有臺灣檢驗科技股份有限公司八十九年四月八日ＣＺ00000
  000000號濫用藥物尿液檢驗報告（參見八十九年度毒偵字第一八一九號偵查
  卷宗第七頁）、臺北市立療養院九十年四月九日出具之煙毒尿液檢驗報告書（參見
  九十年度毒偵字第七一七號偵查卷宗第五二頁）、憲兵司令部刑事鑑識中心九十年
  五月十八日綱得字第○六四五六號鑑驗通知書（參見前開偵查卷宗第五五頁）各
  一件在卷可稽，又九十年三月三十日扣案疑似摻有第一級毒品海洛因殘渣之香煙一
  支，經臺北市政府警察局中正第一分局依聯勤二○四廠製造之煙毒品檢驗Ａ包試劑
  檢驗結果，確呈嗎啡、海洛因反應，此有該局毒品初步鑑驗報告單（參見前開偵查
  卷宗第七頁）在卷足資佐證。查被告曾因施用第二級毒品案件，經本院於八十七年
  六月十五日，以八十七年度毒聲字第一二八號裁定送觀察、勒戒後，認無繼續施用
  毒品之傾向，經臺灣士林地方法院檢察署檢察官於八十七年七月二十三日，以八十
  七年度偵字第四○六八號、五三二七號、五三三一號處分不起訴確定，本次因施用
  第一、二級毒品案件，經本院於八十九年七月二十六日，以八十九年度毒聲字第一
  五三三號裁定送觀察、勒戒後，有繼續施用毒品之傾向，復經本院於九十年五月二
  日，以九十年度毒聲字第五八一號裁定送戒治處所施以強制戒治一年，此有上開不
  起訴處分書、裁定書、臺灣士林看守所附設勒戒處所九十年四月十三日士所戒字
  第一五二九號函送之有無繼續施用毒品傾向證明書（參見九十年度毒偵緝字第六七
  號偵查卷宗第三六頁）在卷足考。本件事證明確，應依法論科。
二核被告甲○○所為，係犯毒品危害防制條例第十條第一項之施用第一級毒品罪、同
  條第二項之施用第二級毒品罪。其持有毒品之低度行為，應為施用之高度行為所吸
  收，不另論罪。被告先後多次施用第一級毒品海洛因、第二級毒品安非他命之行為
  ，分別時間緊接，觸犯犯罪構成要件相同之罪名，顯係分別基於概括犯意為之，應
  分別依連續犯之規定論以一罪，並各依法加重其刑。其所犯上開二罪間，犯意各別
  ，罪名有異，應分論併罰。查被告曾因違反藥事法案件，經本院判處有期徒刑七月
  ，於八十八年十月二十六日縮刑假釋期滿執行完畢，有卷附臺灣高等法院被告全國
  前案紀錄表可按，其受有期徒刑之執行完畢，五年內再犯本件有期徒刑以上之罪，
  為累犯，各依法遞加重其刑。爰審酌施用毒品為自戕行為，被告前經送觀察、勒戒
  ，認無繼續施用毒品傾向，經檢察官不起訴處分確定，竟不知愛惜生命及健康，掌
  握自新機會，反再度耽溺於毒品中，再犯本案，及其生活狀況、智識程度、犯罪後
  坦承犯行態度尚稱良好等情，分別量處如主文所示之刑，並定其應執行之刑。
三扣案之摻有第一級毒品海洛因殘渣之香煙一支，因其上殘餘之違禁物第一級毒品海
  洛因量微無法析離秤重，亦無從與該支香煙分離，應視同查獲之毒品，一併依毒品
  危害防制條例第十八條第一項前段之規定宣告沒收銷燬之。
據上論斷，應依刑事訴訟法第二百九十九條第一項前段，毒品危害防制條例第十條、
第十八條第一項前段，刑法第十一條、第五十六條、第四十七條、第五十一條第五款
，判決如主文。
本案經檢察官陳文哲到庭執行職務。
中        華        民        國      九十    年    八    月    十六    日
                              臺灣士林地方法院刑事第四庭
                                          法  官
如不服本判決，應於判決送達後十日內，向本院提出上訴狀。
附錄本案論罪科刑法條全文：
毒品危害防制條例第十條


司法院資訊處製作；財團法人民間司法改革基金會備份。
